Inventaris van de archieven van de Chefs van het Wapen der Infanterie en enige andere Infanterie-instellingen en Commissies, 1816-1941
Nationaal Archief, Den Haag
- Inspecteur der Infanterie, 1887-1941, D
  - Algemeen/geheim, D.1
    - Ingekomen en minuten van uitgaande stukken "algemeen" en "geheim"., 1936-1941; 37-100; 64 pakken
      - 1936 nrs. 1951 - 2670, 44
        - Cursussen voor den naast hogere rang voor res. offn., 1936, 1936/2437
        - Oefeningsdetachementen van herhalingslichtingen, 1936, 1936/2519
        - Schijvenvellen, 1936, 1936/2520
        - Militaire belangenverenigingen, 1936, 1936/2529
        - Invoering schietbrits voor de mitr. M.20, 1936, 1936/2536
        - Cursussen voor oudere kpts. en ritmeesters, 1936, 1936/2555
        - Piketdiensten van sgt. maj. instructeur en opperwachtmeesters instructeur, 1936, 1936/2556
        - Centrale verwarming in het I.S.K., 1936, 1936/2594
        - Voordrachten voor benoeming tot res. 2e Lt., 1936, 1936/2616
        - Verslag over 1936 van het I.S.K., 1936, 1936/2638
        - Koks, 1936, 1936/2654
        - Verslagen voor de gecomprimeerde cursussen voor res. offn., 1936, 1936/2660
        - Vnds. welke niet voor bevordering zijn voorgedragen, 1936, 1936/2670
      - 1936 nrs. 2687 - 2670, 45
        - Dienstplicht, vervroegde inschrijving voor de dpl., 1936, 1936/2687
        - Drievoetaffuiten M.25 voor de mitr. M.08, 1936, 1936/2690
        - Cursusverslagen geweervechten en handgranaatwerpen bij het reg. grenadiers, 1936, 1936/2713
        - Ontheffing van de opleiding tot dpl. onderoff., 1936, 1936/2722
        - Aanstelling tot res. kpl. en aanstelling tot vnd., 1936, 1936/2731
        - Opleiding van dpl. voor de gasdienst, 1936, 1936/2738
        - Gegevens schootstafel mitr. M.08/15, 1936, 1936/2745
        - Uitrusting van tamboers, 1936, 1936/2748
        - Uitbreiding van oefenmateriaal, 1936, 1936/2753
        - Intermitterende cursus 1936 bij de S.R.O.I., 1936, 1936/2796
        - Vnds.examen en aanstelling tot kpl. bij de S.R.O.I., 1936, 1936/2802
        - Opgaven voor de off. opleiding, 1936, 1936/2804
        - Standaardwacht bij het reg. wielrijders, 1936, 1936/2818
        - Cursussen voor beroepspersoneel, 1936, 1936/2827
        - Vervoerbewijzen, 1936, 1936/2829
        - Munitie. Verdeeling van munitie, 1936, 1936/2848
        - Cursus voor telefoonhersteller, 1936, 1936/2858
        - Wetenschappelijke ontwikkeling van leerlingen der S.R.O.I., 1936, 1936/2878
        - Oefen eihandgranaten, 1936, 1936/2880
        - Indeeling van mortieren van 8 bij de bataljons wielrijders en de verkenningsafdelingen, 1936, 1936/2886
        - Bezoek aan de S.R.O.I., 1936, 1936/2895
        - Dankbetuiging, 1936, 1936/2901
        - Handboek voor den res. off. der Inf., 1936, 1936/2902
        - Vredesorganisatie van de S.R.O.I., 1936, 1936/2909
        - Geneeskundig onderzoek van den res.-kpt. J.A.J. Jansen, 1936, 1936/2917
        - Neerleggen van de functie door de I.d.I., 1936, 1936/2944
        - Aanvaarden van de functie van den I.d.I., 1936, 1936/2945
        - Cursus voor beroepsoffn. en beroepsonderoffn., 1936, 1936/2990
        - Verdere vorming van beroepsoffn., 1936, 1936/2991
        - Logiesgebouw in het I.S.K., 1936, 1936/3013
        - Opkomst in werkelijke dienst in 1937 door res. offn. en vnds., 1936, 1936/3026
        - Munitie uitrusting, 1936, 1936/3041
        - Cursussen bij het reg. grenadiers in 1937, 1936, 1936/3055
        - Herhalingsoefeningen van de Zeemilitie, 1936, 1936/3078
        - Oefenverslagen van de Inf. in 1936, 1936, 1936/3098
        - Pioniergereedschap, 1936, 1936/3104
        - Opleiding militaire werklieden, 1936, 1936/3130
        - Opleiding kader en manschappen lichting 1937, 1936, 1936/3155
        - Proces verbaal van een ongeval, 1936, 1936/3183
        - Examen voor muzikant, 1936, 1936/3187
        - Benaming onderdelen van de mitr. M.08/15, 1936, 1936/3199
        - Zwarte uniformen voor leerlingen van de Scholen voor res. offn., 1936, 1936/3210
        - Vizieren voor de mortieren van 8, 1936, 1936/3244
        - Detachering van onderoffn. bij de strategische beveiliging, 1936, 1936/3322
        - Schietbanen voor pantserwagens, 1936, 1936/3383
        - Herhalingsoefeningen van res. offn. in 1937, 1936, 1936/3386
        - Meerdaagse kaderoefening in het terrein, 1936, 1936/3395
        - Opleiding tot sgt. kok, 1936, 1936/3401
        - Administrateurs van militaire verplegingsinrichtingen, 1936, 1936/3439
        - Uit katoen geweven patroonbanden, 1936, 1936/3461
        - Cursus motortechniek, 1936, 1936/3466
        - Schema voorposten, 1936, 1936/3472
        - Verbintenissen als vrijwillig dpl., 1936, 1936/3906
      - 1937 nrs. 226 - 1002, 46
        - Verbintenissen als vrijwillig dpl., 1937, 1937/226
        - Overzicht van de encadrering van de offn. van de inf., 1937, 1937/1001
        - Overzicht van de encadrering van de onderoffn. van de inf., 1937, 1937/1002
      - 1937 nrs. 1008 - 1039, 47
        - Verslagen en programma's van de schietseries in het I.S.K., 1937, 1937/1008
        - ReËgagementen van beroepspersoneel beneden den rang van off., 1937, 1937/1012
        - Het niet toekennen van de zilveren medaille voor trouwe dienst aan de kpl.kok J.H. Peute, 1937, 1937/1015
        - Landschapschijven, 1937, 1937/1024
        - Wintercursussen voor res. offn., 1937, 1937/1028
        - Gecomprimeerde cursussen voor res. offn., 1937, 1937/1039
      - 1937 nr. 1021, 48
        - Kaderlijsten van offn. van de inf., 1937, 1937/1021
      - 1937 nrs. 1043 - 1221, 49
        - Beproeving van het Rheinmetall Inf.geschut, 1937, 1937/1043
        - Programma's van schietseries in het I.S.K., 1937, 1937/1052
        - Uit katoen geweven patroonbanden, 1937, 1937/1057
        - Tassen voor seinpatronen, 1937, 1937/1064
        - Handboek voor de soldaat, Deel II t/m VI, 1937, 1937/1065
        - Koks, 1937, 1937/1067
        - Opkomst in werkelijke dienst van res. offn., 1937, 1937/1071
        - Wenken voor de opleiding van de inf., 1937, 1937/1072
        - Toekenning van de gouden medaille voor trouwe dienst, 1937, 1937/1082
        - Cursusverslagen van het werpen met scherpe handgranaten, 1937, 1937/1132
        - Proef met kleine patroontrommels, 1937, 1937/1146
        - Toekenning van de zilveren medaille voor trouwe dienst, 1937, 1937/1166
        - Mitr. M.08/15, 1937, 1937/1188
        - Res. personeel beneden den rang van off. Res. sgt. maj. administrateur Morauw, 1937, 1937/1203
        - Veiligheid en onderhoud van garnizoensschietterreinen en schietbanen, 1937, 1937/1204
        - Medevoeren van het toestel sectiecommandant (baak plancet, trechter en res. raden), 1937, 1937/1215
        - Kazematten, 1937, 1937/1221
      - 1937 nrs. 1257 - 1493, 50
        - Begrotingsvoorstellen voor het dienstjaar 1937, 1937, 1937/1257
        - Opleiding tot en exameneisen voor sgt. maj. instructeur, 1937, 1937/1258
        - Matelklemmen voor de mitr. M.08, 1937, 1937/1281
        - Uitkomsten van schietoefeningen in het I.S.K., 1936, 1937, 1937/1306
        - Programma voor de schietoefeningen in het I.S.K., 1937, 1937, 1937/1307
        - Cursussen voor res. offn., 1937, 1937/1318
        - Uitslag vnds.examen bij de S.R.O.I., 1937, 1937/1323
        - Herbenoeming tot beroepsoff. inf., 1937, 1937/1339
        - Toelating tot de K.M.A.; 2e studiejaar, 1937, 1937/1368
        - Exercitiemitr., 1937, 1937/1370
        - Aanschaf van pioniermaterialen, 1937, 1937/1395
        - Verslag van de cursus april juniploeg en oktoberploeg 1936 bij de S.R.O.I., 1937, 1937/1398
        - Opmerkingen betreffende de legeroefeningen in 1936, 1937, 1937/1400
        - Personeelsvoorziening inf.geschut, 1937, 1937/1424
        - Personeelsvoorziening voor het I.S.K., 1937, 1937/1425
        - Kleding en uitrusting van res. offn., 1937, 1937/1436
        - Automatische breedtespreidinrichting voor de zw. mitr., 1937, 1937/1441
        - Oefenverslagen van de Inf., 1937, 1937, 1937/1452
        - Beproeving van de affuitveer bij de drievoetaffuit M.25 tot mitr. M.08, 1937, 1937/1457
        - Overplaatsing van res. offn. naar de reg. grenadiers en jagers, 1937, 1937/1487
        - Kaderoefeningen in het terrein, 1937, 1937/1490
        - Beknopt verslag van de herhalingsoefeningen voor de z.g. uitstellers, 1937, 1937/1493
      - 1937 nrs. 1501 - 1795, 51
        - Opleiding tot sgt. kok., 1937, 1937/1501
        - Diepe trommen bij de inf. (herstel van tradities), 1937, 1937/1503
        - Schietbanen te Witten bij Assen, 1937, 1937/1507
        - Verslag intermitterende opleiding S.R.O.I., 1937, 1937/1523
        - Cursussen bij het reg. grenadiers, 1937, 1937/1524
        - Inlichtingsstaten betreffende vnds., 1937, 1937/1527
        - Cursussen zw. mitr. en mortieren van 8, 1937, 1937/1530
        - Beperkingsblokken voor het schieten met zw. mitr. op luchtdoelen, 1937, 1937/1534
        - Uitbreiding schietterrein in het I.S.K., 1937, 1937/1535
        - Regelen voor het werpen met scherpe handgranaten door het korps politietroepen, 1937, 1937/1537
        - Houding bij plechtigheden, 1937, 1937/1552
        - Draagbaar tentmateriaal, 1937, 1937/1561
        - Opruimen van niet gesprongen projectielen, 1937, 1937/1591
        - Vervoer van postduiven materieel, 1937, 1937/1611
        - Proces verbaal van het ongeval van maj. Van Duuren, 1937, 1937/1635
        - Vredesorganisatie van en overplaatsing van onderoffn. bij de S.R.O.I., 1937, 1937/1664
        - Wielrijders Reglement Deel I, 1937, 1937/1702
        - Eisen voor buitengewoon geoefend handgranaatwerper, 1937, 1937/1762
        - Opleiding tot res. off., 1937, 1937/1775
        - Opleidingscursussen voor de naast hogere rang voor res. offn., 1937, 1937/1778
        - Kleding en uitrusting voor dpl. sgtn. titulair voor res. off., 1937, 1937/1788
      - 1937 nrs. 1796 - 2360, 52
        - Uitkomsten van de onderoff.opleiding, 1937, 1937/1795
        - Aanstelling tot kpl. eindrang, 1937, 1937/1796
        - Herhalingscursus voor res. offn. bij het reg. grenadiers, 1937, 1937/1801
        - Aanstelling tot vnd., 1937, 1937/1807
        - Overlijden van den Commandant van het I.S.K. (maj. Van Duuren), 1937, 1937/1891
        - Aanwijzing van dpl. voor de kaderopleiding, 1937, 1937/1893
        - Nominatieve opgave van het beroepspersoneel beneden de rang van off. behorende tot de staf van den I.d.I., 1937, 1937/1995
        - Beoordelingsstaat offn. die hebben deelgenomen aan een wapencursus aan de Hembrug, 1937, 1937/1976
        - Wijziging boekwerk 92a (Inf. Reglement, Deel I A), 1937, 1937/1985
        - Voorschrift voor het gebruik van garnizoens schietbanen, 1937, 1937/1989
        - Trommelbeschermers, 1937, 1937/2014
        - Opleiding tot gasoff., 1937, 1937/2021
        - Proces verbaal van een ongeval den dpl. kpl. H.M. Taal overkomen, 1937, 1937/2047
        - Benoeming van den kpt. J.A.A. Sitsen tot commandant van het I.S.K., 1937, 1937/2050
        - Opleiding tot onderkapelmeester, 1937, 1937/2058
        - Verstrekking van mortieren van 8, 1937, 1937/2078
        - Hulpmiddelen voor het vuren op luchtdoelen met lte. mitr., 1937, 1937/2080
        - Proef met versnelde baraktenten, 1937, 1937/2084
        - Laders van mitr. M.20 voor losse patronen, 1937, 1937/2099
        - Indeling secties mortieren van 8 bij de bataljons wielrijders en de verkenningsafdelingen, 1937, 1937/2114
        - Bevordering van muzikanten, 1937, 1937/2139
        - Cursus werpen met scherpe handgranaten en opleiding instructeurs, 1937, 1937/2140
        - Opleiding van militaire werklieden, 1937, 1937/2141
        - Zw. mitr. en loopslijtage bij zw. mitr., 1937, 1937/2143
        - Het onderhoud van de kogelvangers van de garnizoensschietbanen te 's Gravenhage, 1937, 1937/2150
        - Motortechnische vorming van beroepsoffn., 1937, 1937/2155
        - Eervol ontslag uit de militaire dienst van offn., 1937, 1937/2173
        - Verbandacten van beroepspersoneel beneden den rang van off., 1937, 1937/2174
        - Medevoeren van ei en rookhandgranaten, 1937, 1937/2209
        - Schietgelegenheid voor het escadron pantserwagens, 1937, 1937/2219
        - Gebouw inspectie inf. (Lange Houtstraat Den Haag), 1937, 1937/2224
        - Overzicht van den stand van de onafgedane proefnemingen bij het reg. grenadiers, 1937, 1937/2228
        - Encadrering met res. offn. en vnds. bij de regimenten inf., 1937, 1937/2244
        - Veiligheid op de Schietbanen te Amby (ontbreekt), 1937, 1937/2295
        - Inf.geschut 4,7, 1937, 1937/2319
        - Schietoefeningen in het I.S.K., 1937, 1937/2325
        - Personeel brigadestaven (uitbreiding), 1937, 1937/2341
        - Schieten en bommenwerpen in het I.S.K., 1937, 1937/2360
        - Indeling lichting 1938, 1937, 1937/2378
      - 1937 nrs. 2378 - 3016, 53
        - Patrooncaissons voor de mitr. M.08, 1937, 1937/2380
        - Herhalingsoefeningen voor een deel van het personeel, bestemd voor de buitengewone oproeping uitwendige veiligheid, 1937, 1937/2388
        - Toekenning bronzen medaille voor trouwe dienst, 1937, 1937/2398
        - Encadrering overcomplete beroepsonderoffn., 1937, 1937/2413
        - Beproeving van de tempoterreinwagen, 1937, 1937/2420
        - Schietoefeningen met mortieren van 8 in het I.S.K. tijdens de herhalingsoefeningen, 1937, 1937, 1937/2428
        - Cursus voor telefoonhersteller, 1937, 1937/2443
        - Richtcontroleurs voor de mitr. M.08 ten behoeve van het richten op luchtdoelen, 1937, 1937/2458
        - Commissie voor vereenvoudiging van de administratieve werkzaamheden, 1937, 1937/2459
        - Wijzigingsvoorstellen op het Voorschrift boekwerken (79b en 79c), 1937, 1937/2480
        - Handleiding petarde oefeningen, boekwerk nr. 716, 1937, 1937/2485
        - Voordrachten voor aanstelling tot vnd., 1937, 1937/2519
        - Munitie uitrusting, 1937, 1937/2527
        - Vredesinstructie, 1937, 1937/2584
        - Het inzenden van nota's ingevolge paragraaf 49 van het bevorderingsvoorschrift voor de landmacht, 1937, 1937/2613
        - Examen voor onderkapelmeester, 1937, 1937/2640
        - Kaderopleiding uit den lichtingsploeg 1937 II voor de te vormen secties mortieren van 8, 1937, 1937/2651
        - Gedenkteken in het I.S.K. voor wijlen maj. Van Duuren, 1937, 1937/2668
        - Opleiding tot opperwachtmeester en sgt. maj. administrateur, 1937, 1937/2687
        - Regeling van de voortgezette opleiding van res. offn. voor de dienst bij zw. mitr. en de mortieren van 8, 1937, 1937/2715
        - Opleiding tot dpl. onderoff., 1937, 1937/2737
        - Invoering van een afstandmeter bij de mortier van 8, 1937, 1937/2739
        - Duur van de eerste oefening van den dpl. sgt. titulair A. Termont, 1937, 1937/2758
        - Handboek voor den res. off., Deel B Inf., 1937, 1937/2786
        - Bewapening bij de tirailleur compagnieën, 1937, 1937/2787
        - Examen voor vnd. bij de militaire gasschool, 1937, 1937/2830
        - Verslag van de 16e gymnastiek en sportcursus gehouden bij de K.M.A., 1937, 1937/2854
        - Cursussen voor beroepspersoneel, 1937, 1937/2875
        - Aanstelling tot kpl. eindrang bij de herhalingsplichtigen, 1937, 1937/2876
        - Beproeving van het antitankgeweer "SOLO" (kaliber 2 cm), 1937, 1937/2915
        - Verlies van werkgelegenheid, 1937, 1937/3002
        - Handboek voor het dpl. kader inf., 1937, 1937/3012
        - Schietproeven met het vliegtuig G 1, 1937, 1937/3016
      - 1937 nrs. 3029 - 3424, 54
        - Oefeningen onder leiding van de commandant van het veldleger, 1937, 1937, 1937/3029
        - Versterking van den groep politietroepen in het I.S.K., 1937, 1937/3037
        - Samenstelling van de tabellen AI en AII voorkomende in het tabellenboekje voor de zw. mitr. van de inf., voorschrift No. 89 d I (Algemeen Schietvoorschrift), 1937, 1937/3052
        - Toepassing regeling bezoldiging van de Koninklijke Landmacht Artikel 12, punt 5, 1937, 1937/3058
        - Losse patronen nr. 8, 1937, 1937/3071
        - Hefboomvork tot kardoezen voor losse schoten voor mortieren van 8, 1937, 1937/3082
        - Sluiting van den gereedschaptas voor de mitr. M20., 1937, 1937/3089
        - Deelnemen aan tweedaagse marsen en vierdaagse afstandmarsen, 1937, 1937/3099
        - Deelnemen van vnds. en cornetten aan de off.menage in de legerplaats bij Oldebroek, 1937, 1937/3128
        - Duur der eerste oefeningen van dpln. die in opleiding zijn genomen voor res. off. en die van deze opleiding worden ontheven, 1937, 1937/3140
        - Onderwijs bij de korpsen, 1937, 1937/3143
        - Schieten met zw. mitr. op luchtdoelen, 1937, 1937/3149
        - Voorzieningen in verband met de uitbreiding met het aantal leerlingen bij de S.R.O.I., 1937, 1937/3156
        - Samenstelling van het Ve autobataljon, 1937, 1937/3160
        - Vizieren tot mortieren van 8, 1937, 1937/3194
        - Personeel voor de compagnieË mortieren, 1937, 1937/3196
        - Herhalingsoefeningen, 1938, 1937, 1937/3204
        - Examenprogramma voor Vnd. bij S.R.O.I., 1937, 1937/3214
        - Concentratie tijdens de vervolgoefeningen, 1937, 1937/3218
        - Tableau voor het vnds.examen bij de, 1937, 1937/3225
        - Beproeving van het anti tankgeweer "Oerlikon", 1937, 1937/3231
        - Toekenning van de geschiktheid voor S.M.A. (Opperwr.) administrateur, 1937, 1937/3232
        - Opleiding tot dpl. onderoff. administrateur, 1937, 1937/3238
        - Voordrachten voor vnds. voor benoeming tot res. 2e Lt., 1937, 1937/3270
        - Bevordering magazijnbeheerders 2e klasse, 1937, 1937/3274
        - Wintertableau 1937 1938 van de onafgebroken cursus bij de 3e cie. van de S.R.O.I., 1937, 1937/3321
        - Boekwerk "Wet op de Krijgstucht" en reglement betreffende de krijgstucht, 1937, 1937/3325
        - Beproeving van de terreintrekker Van Doorne, 1937, 1937/3327
        - Opleiding kader en manschappen van de lichting 1938, 1937, 1937/3345
        - Aanvraag beschikbaarstelling scherpe handgranaten, 1937, 1937/3349
        - Pontonmaterieel voor oefeningen, 1937, 1937/3374
        - Nadienende dpl. onderoffn., 1937, 1937/3386
        - Buitenlands verblijf van res. personeel, 1937, 1937/3394
        - Herhalingsoefeningen zeemiliciens, 1938, 1937, 1937/3398
        - Legerorganisatie, 1937, 1937/3422
        - Opleiding van capitulanten, 1937, 1937/3424
      - 1937 nrs. 3427 - 4090, 55
        - Oefeningsdetachementen bij de 3e cie. S.R.O.I., 1937, 1937/3427
        - Encadrering met beroepsoffn. bij de inf. en de wielrijders, 1937, 1937/3457
        - Voorstel tot wijziging van het administratief beheer bij de 1e Cie. van de S.R.O.I., 1937, 1937/3462
        - Driedaagse oefening, 1937, 1937/3472
        - Benoeming tot A.O. Mil. Administratie, 1937, 1937/3488
        - Verslag betreffende het I.S.K. (1937), 1937, 1937/3490
        - Bepakking en uitrusting van een geïmproviseerde keukenauto, proviandauto en goederenauto, 1937, 1937/3498
        - Jaarlijksche opgave wijzigingen I.S.K., 1937, 1937/3532
        - Oefenwapens, 1937, 1937/3539
        - Munitie voor mortieren van 8, 1937, 1937/3545
        - Geweergranaten, 1937, 1937/3547
        - Opleiding tot beroepsoff. voor inf. en cavalerie bij de K.M.A., 1937, 1937/3548
        - Vaardigheidsproeven voor het beroepspersoneel bij de inf., 1937, 1937/3570
        - Wijziging boekwerk no. 74 (Leidraad beheer oorlogscompagniË), 1937, 1937/3578
        - Encadrering met beroepsonderoffn. specialist bij de regn. inf. en de wielrijders, 1937, 1937/3580
        - Uitbreiding van de aantallen gasmaskers voor oefening, 1937, 1937/3587
        - Geweigerde scherpe eihandgranaten nr 1, 1937, 1937/3594
        - Terugroepen van onderoffn. wachtgelders, 1937, 1937/3604
        - Ongeschikt verklaring voor de militairendienst van den sgt. ok T.J. Greveling, 1937, 1937/3609
        - Mortieropleiding bij het reg. wielrijders, 1937, 1937/3613
        - Schorsing van den kpl. B.J. Stertjan als leerling van de opleiding tot kpl. kok., 1937, 1937/3614
        - Pioniersverantwoording, 1937, 1937/3621
        - Voorstellen inzake kleding en uitrusting van de inf., 1937, 1937/3631
        - Uitbreiding van het aantal werklieden bij de S.R.O.I., 1937, 1937/3643
        - Koninklijke onderscheidingen, 1937, 1937/3648
        - Beschrijving van het kijkervizier voor den mitr. M.08/15, 1937, 1937/3679
        - Verdere vorming van beroepsoffn., 1937, 1937/3680
        - Exameneisen voor kpl. tamboer en acten van aanstelling van 14 kpls. tamboer, 1937, 1937/3683
        - Proces verbaal van een ongeval de I.d.I. overkomen, 1937, 1937/3707
        - Figuratieve voorstelling van opkomst van de lichtingsploegen na uitbreiding van het contingent, 1937, 1937/3717
        - Opkomst in werkelijke dienst van res. dpl. administratieve onderoffn. bestemd voor een op te richten oorlogsbataljon, 1937, 1937/3718
        - Uitbreiding van de S.R.O.I., 1937, 1937/3742
        - Voordracht tot toekenning van pensioen aan res. lt. kolonel D. Vleming, 1937, 1937/3744
        - Cursus voor hoofdoffn., 1937, 1937/3745
        - Schietwedstrijden in het I.S.K., 1937, 1937/3754
        - Opleiding voor magazijnbeheerder, 1937, 1937/3851
        - Wijziging van het schietvoorschrift Deel VI; optreden als terreincommandant, 1937, 1937/3888
        - Beschikbaarstelling van munitie voor het inf.geschut, 1937, 1937/3940
        - Ltn. sectie commandanten voor de secties mortieren van 8, lichting 1938, worden niet opgeleid bij de S.R.O.I., 1937, 1937/3941
        - Beschikbaarstellen autobus voor het I.S.K., 1937, 1937/3963
        - Gegevens voor seriecommandanten in het I.S.K., 1937, 1937/4025
        - Verslag van de Commissie voor Hulpschrijvers, 1937, 1937/4047
        - Overgang van res. offn. der Inf. naar het korps beroepsoffn., 1937, 1937/4053
        - Bezoek van Belgische res. offn. aan de 3e Cie. van de S.R.O.I., 1937, 1937/4062
        - Beoordeling en bevordering van den sgt. maj. magazijnbeheerder J.C. van Boven, 1937, 1937/4076
        - Inhoud gereedschapstas tot mitr. M.08/15, 1937, 1937/4090
      - 1938 nrs. 1 - 67, 56
        - Gecomprimeerde cursussen voor res. offn., 1938, 1938/1
        - Uitbreiding schietterrein in het I.S.K., 1938, 1938/7
        - Vnds. welke niet voor bevordering zijn voorgedragen, 1938, 1938/12
        - Richtcontroleurs tot mitr. M.08 ten behoeve van het richten op luchtdoelen, 1938, 1938/16
        - Cursussen bij het reg. grenadiers, 1938, 1938/24
        - Detacheering bij vreemde legers, 1938, 1938/31
        - Schietproeven met het vliegtuig G1, 1938, 1938/36
        - Toekenning zilveren medaille trouwe dienst, 1938, 1938/37
        - Toekenning gouden medaille trouwe dienst, 1938, 1938/38
        - Volbrengen van de eerste oefening door aspirant res. offn., 1938, 1938/41
        - Beproeving van lage patroontrommels, 1938, 1938/45
        - Beproeving van het anti tankgeweer Solothurn, 1938, 1938/49
        - Opleiding voor de naast hogere rang voor res. offn., 1938, 1938/53
        - Opleiding bij de S.R.O.I. voor sectiecommandanten voor het Inf. geschut, 1938, 1938/56
        - Opleiding van kader en manschappen voor het inf.geschut, 1938, 1938/61
        - Brand in de Kloosterkazerne te Breda, 1938, 1938/67
      - 1938 nrs. 68 - 109, 57
        - Koks, 1938, 1938/68
        - Terugroeping van onderoffn. wachtgelders, 1938, 1938/81
        - Inf.geschut 4,7 (Pantserafweergeschut), 1938, 1938/109
      - 1938 nrs. 135 - 321, 58
        - Opleiding van militaire werklieden, 1938, 1938/135
        - Verbeteringen bij den mortier van 8, 1938, 1938/162
        - Schieten met den mitr. M.08, 1938, 1938/166
        - Verbandacten van beroepspersoneel beneden den rang van off., 1938, 1938/177
        - Vrijwillig verblijf in werkelijke dienst van res. offn., 1938, 1938/183
        - Geweergranaten, 1938, 1938/188